Inventaris van het archief van het Bureau Secretaris-Generaal, taakvoorgangers en taakopvolgers van het Ministerie van Onderwijs, Cultuur en Wetenschap (1922 -) 1945 - 1998
Nationaal Archief, Den Haag
Ministerie van Onderwijs, Bureau Secretaris-Generaal (BSG), taakvoorgangers en taakopvolgers
Onderwijs / Bureau SG
1922-1998
merendeel 1945-1998
O24
59.00 meter; 2048 inventarisnummers.
Normale geschreven, getypte en gedrukte documenten, geen bijzondere handschriften.
Nationaal Archief, Den Haag
Ministerie van Onderwijs / Kabinet en Algemene Zaken, 1945-1956
Ministerie van Onderwijs / Kabinet, 1957-1972
Ministerie van Onderwijs / (afdeling) Kabinetszaken, 1973-1975
Ministerie van Onderwijs / Bureau Secretaris-Generaal, 1976-1989
Ministerie van Onderwijs / Algemene Stafdirectie, 1990-1991
Ministerie van Onderwijs / Bestuursraad, 1992-1993
Ministerie van Onderwijs / Directie Bestuur en Beleid, 1994-1998
Het archief bevat stukken betreffende het verlenen van Koninklijke Onderscheidingen in de periode 1940-1988. Daarnaast zijn er stukken aanwezig betreffende naoorlogse zuiveringen van ambtenaren en de Nieuw-Guineakwestie. Onderdeel zijn tevens werkarchieven van de secretarissen-generaal van Onderwijs
Archiefvorming
Geschiedenis van de archiefvormer
1945 - 1956: Kabinet en Algemene Zaken.
Taak: Behandeling van geheime en vertrouwelijke zaken alsmede van de personeelsaangelegenheden. Bijzondere secretariaatswerkzaamheden voor de minister en de secretaris-generaal, geheim archief (Kabinet). Behandeling van alle zaken, welke niet voor een bepaalde afdeling zijn bestemd, algemene juridische kwesties, onderscheidingen. Stukken van de Ministerraad. Voorbereiding van de resumptie door de minister en de secretaris-generaal van stukken van andere afdelingen. Vertaalwerkzaamheden, Bureau Perschef, Bureau Boekzaken, Registratuurbureau en Archief en Bibliotheek van het Ministerie (Algemene Zaken).
1957 - 1966: Kabinet.
Taak: Secretariaatswerkzaamheden voor de minister, de staatsecretarissen en de secretaris-generaal. Behandeling van geheime zaken, benevens beheer van het geheim archief. Voorbehandeling van stukken van de Ministerraad, Koninklijke Onderscheidingen, legalisatiën.
1967 - 1972: Kabinet
Taak: Secretariaatswerkzaamheden voor de minister, de staatsecretarissen en de secretaris-generaal. Behandeling van geheime zaken, benevens beheer van het geheim archief. Voorbehandeling van stukken van de Ministerraad, Koninklijke Onderscheidingen, legalisatiën.
Regeling officiële ontvangsten; behandeling aangelegenheden van protocollaire aard; bijzondere aangelegenheden.
- Bureau Bijzondere Aangelegenheden:
Taak: Het voorbereiden en coördineren van werkzaamheden, die voor wat betreft het ministerie van Onderwijs en Wetenschappen en de daaronder ressorterende diensten en instellingen dienen te worden verricht met het oog op eventuele buitengewone omstandigheden, een en ander in nauwe samenwerking met de betrokken directies en (hoofd)afdelingen van het ministerie.
1973: Kabinetszaken
Taak: Secretariaatswerkzaamheden voor de minister, de staatsecretarissen en de secretaris-generaal en plv. secretaris-generaal. Behandeling van geheime zaken, benevens beheer van het geheim archief. Voorbehandeling van stukken van de Ministerraad, werkzaamheden in verband met Koninklijke Onderscheidingen, legalisatiën.
De organisatie van internationale en nationale congressen en conferenties in overleg met betrokken directoraten en/of (hoofd)afdelingen en derden. De organisatie van cursussen voortvloeiende uit bilaterale en multilaterale betrekkingen. De voorbereiding en uitvoering van studiereizen, veelal op universitair niveau, van buitenlanders in Nederland. Het mede beoordelen van begrotingen i.v.m. verzoeken om subsidies voor de inrichting van congressen, cursussen en studiereizen.
- Bureau Civiele verdediging, beveiliging en bedrijfszelfbescherming (CBB)
Taak: Het voorbereiden, controleren en coördineren van maatregelen, alsmede het adviseren in aangelegenheden betreffende de civiele verdediging, de preventieve beveiliging en bedrijfszelfbescherming van het Ministerie van Onderwijs en Wetenschappen, een en ander in nauwe samenwerking met de betrokken directies en (hoofd)afdelingen van het ministerie en de daaronder ressorterende diensten en instellingen en voorts deelnemen aan interdepartementaal, landelijk en regionaal overleg, voorgenoemde werkzaamheden betreffende. Behandeling van geheime zaken en beheer van het daarbij behorende archief; beheer van het ministerraadarchief.
1974 - 1975 Afdeling Kabinetszaken
Taak: Secretariaatswerkzaamheden voor de minister, de staatsecretarissen en de secretaris-generaal en plv. secretaris-generaal; begeleiding van representatieve verplichtingen van bovengenoemde. Koninklijke Onderscheidingen, regeling van officiële ontvangsten; aangelegenheden van protocollaire aard. De organisatie van internationale en nationale congressen, cursussen en studiereizen.
- Bureau Congressen (KAB/C)
Taak: De organisatie van congressen, conferenties en cursussen onder meer voortvloeiende uit bilaterale en multilaterale buitenlandse betrekkingen; de organisatie van groepsstudiereizen op universitair niveau van buitenlanders in Nederland; het maken van afspraken en reserveringen van accommodatie ten behoeve van bijeenkomsten van werkgroepen; het ontwerpen van begrotingen ten behoeve van subsidies voor congressen, cursussen en studiereizen; controle op de daaruit voortvloeiende declaraties.
- Afdeling Civiele verdediging, beveiliging en bedrijfszelfbescherming (CBB)
Taak: Het voorbereiden, controleren en coördineren van maatregelen, alsmede het adviseren in aangelegenheden betreffende de civiele verdediging, de preventieve beveiliging en bedrijfszelfbescherming van het Ministerie van Onderwijs en Wetenschappen, een en ander in nauwe samenwerking met de betrokken directies en (hoofd)afdelingen van het ministerie en de daaronder ressorterende diensten en instellingen en voorts deelnemen aan interdepartementaal, landelijk en regionaal overleg, voorgenoemde werkzaamheden betreffende. Behandeling van geheime zaken en beheer van het daarbij behorende archief; beheer van het ministerraadarchief.
1976 - 1977 Bureau Secretaris-Generaal
Taak: Het bureau staat onder leiding van de secretaris-generaal. Het is belast met secretariaatswerkzaamheden en speciale opdrachten ten behoeve van de bewindslieden. Het is voorts belast met assistentie aan de secretaris-generaal en de plv. secretaris-generaal en in het bijzonder met: planning en voortgangscontrole bij de beleidsontwikkeling; ministerraadzaken; parlementaire zaken; het secretariaat van de Coördinatievergadering en secretariaatswerkzaamheden ten behoeve van de secretaris-generaal en de plv. secretaris-generaal.
- Afdeling Kabinetszaken
Taak: De afdeling is belast met de begeleiding van de representatieve verplichtingen van de ministers, de staatssecretarissen, de secretaris-generaal en de plv. secretaris-generaal. Koninklijke Onderscheidingen. Regeling van officiële ontvangsten; aangelegenheden van protocollaire aard. Voorbereiding van reizen van bewindslieden. Legalisatiën. Organisatie van cursussen en studiereizen.
- Bureau Congressen
Taak: De organisatie van congressen, conferenties en cursussen onder meer voortvloeiende uit bilaterale en multilaterale buitenlandse betrekkingen; de organisatie van groepsstudiereizen op universitair niveau van buitenlanders in Nederland; het maken van afspraken en reserveringen van accommodatie ten behoeve van bijeenkomsten van werkgroepen; het ontwerpen van begrotingen ten behoeve van subsidies voor congressen, cursussen en studiereizen; controle op de daaruit voortvloeiende declaraties.
- Afdeling Civiele verdediging, beveiliging en bedrijfszelfbescherming (CBB) Taak: Het voorbereiden, controleren en coördineren van maatregelen, alsmede het adviseren in aangelegenheden betreffende de civiele verdediging, de preventieve beveiliging en bedrijfszelfbescherming van het Ministerie van Onderwijs en Wetenschappen, een en ander in nauwe samenwerking met de betrokken directies en (hoofd)afdelingen van het ministerie en de daaronder ressorterende diensten en instellingen en voorts deelnemen aan interdepartementaal, landelijk en regionaal overleg, voorgenoemde werkzaamheden betreffende. Behandeling van geheime zaken en beheer van het daarbij behorende archief; beheer van het ministerraadarchief.
1978 - 1983 Bureau Secretaris-Generaal
Taak: Het bureau staat onder leiding van de secretaris-generaal. Het is belast met secretariaatswerkzaamheden en speciale opdrachten ten behoeve van de bewindslieden. Het is voorts belast met assistentie aan de secretaris-generaal en de plv. secretaris-generaal en in het bijzonder met: planning en voortgangscontrole bij de beleidsontwikkeling; ministerraadzaken; parlementaire zaken; het secretariaat van de Coördinatievergadering, de Coördinatiegroep Onderwijsbeleid en de Centrale Commissie voor Onderwijsoverleg alsmede secretariaatswerkzaamheden ten behoeve van de secretaris-generaal en de plv. secretaris-generaal.
- Afdeling Kabinetszaken
Taak: De afdeling is belast met de begeleiding van de representatieve verplichtingen van de ministers, de staatssecretarissen, de secretaris-generaal en de plv. secretaris-generaal. Koninklijke Onderscheidingen. Regeling van officiële ontvangsten; aangelegenheden van protocollaire aard. Voorbereiding van reizen van bewindslieden. Legalisatiën. Organisatie van cursussen en studiereizen.
- Afdeling Civiele verdediging, beveiliging en bedrijfszelfbescherming
Taak: Het voorbereiden, controleren en coördineren van maatregelen, alsmede het adviseren in aangelegenheden betreffende de civiele verdediging, de preventieve beveiliging en bedrijfszelfbescherming van het Ministerie van Onderwijs en Wetenschappen, een en ander in nauwe samenwerking met de betrokken directies en (hoofd)afdelingen van het ministerie en de daaronder ressorterende diensten en instellingen en voorts deelnemen aan interdepartementaal, landelijk en regionaal overleg, voorgenoemde werkzaamheden betreffende. Behandeling van geheime zaken en beheer van het daarbij behorende archief; beheer van het ministerraadarchief.
1984 - 1985 Bureau Secretaris-Generaal
Taak: Het bureau staat onder leiding van de secretaris-generaal. Het is belast met secretariaatswerkzaamheden en speciale opdrachten ten behoeve van de bewindslieden. Het is voorts belast met assistentie aan de secretaris-generaal en de plv. secretaris-generaal en in het bijzonder met: planning en voortgangscontrole bij de beleidsontwikkeling; ministerraadzaken; parlementaire zaken; het secretariaat van de Coördinatievergadering, de Coördinatiegroep Onderwijsbeleid, de Centrale Commissie voor Onderwijsoverleg, het secretariaat van de Directieraad en de Departementsraad alsmede secretariaatswerkzaamheden ten behoeve van de secretaris-generaal en de plv. secretaris-generaal.
- Afdeling Kabinetszaken
Taak: De afdeling is belast met de begeleiding van de representatieve verplichtingen van de ministers, de staatssecretarissen, de secretaris-generaal en de plv. secretaris-generaal. Koninklijke Onderscheidingen. Regeling van officiële ontvangsten; aangelegenheden van protocollaire aard. Voorbereiding van reizen van bewindslieden. Legalisatiën. Organisatie van cursussen en studiereizen.
- Bureau Congressen
Taak: De organisatie van congressen, conferenties en cursussen onder meer voortvloeiende uit bilaterale en multilaterale buitenlandse betrekkingen; de organisatie van groepsstudiereizen op universitair niveau van buitenlanders in Nederland; het maken van afspraken en reserveringen van accommodatie ten behoeve van bijeenkomsten van werkgroepen; het ontwerpen van begrotingen ten behoeve van subsidies voor congressen, cursussen en studiereizen; controle op de daaruit voortvloeiende declaraties.
- Bureau Buitenlandse Dienstreizen
1986 - 1989 Bureau Secretaris-Generaal
Taak: Het bureau staat onder leiding van de secretaris-generaal. Het is belast met secretariaatswerkzaamheden en speciale opdrachten ten behoeve van de bewindslieden. Het is voorts belast met assistentie aan de secretaris-generaal en de plv. secretaris-generaal en in het bijzonder met: planning en voortgangscontrole bij de beleidsontwikkeling; ministerraadzaken; parlementaire zaken; het secretariaat van de Coördinatievergadering, de Coördinatiegroep Onderwijsbeleid, de Centrale Commissie voor Onderwijsoverleg, het secretariaat van de Directieraad en de Departementsraad alsmede secretariaatswerkzaamheden ten behoeve van de secretaris-generaal en de plv. secretaris-generaal.
- Afdeling Kabinetszaken
Taak: De afdeling is belast met de begeleiding van de representatieve verplichtingen van de ministers, de staatssecretarissen, de secretaris-generaal en de plv. secretaris-generaal. Koninklijke Onderscheidingen. Regeling van officiële ontvangsten; aangelegenheden van protocollaire aard. Voorbereiding van reizen van bewindslieden. Legalisatiën. Organisatie van cursussen en studiereizen.
- Bureau Civiele Verdediging en Beveiligingsaangelegenheden
Taak: Adviseren, voorbereiden, uitvoeren en coördineren van alle beveilingsactiviteiten, voor zover deze niet aan andere eenheden zijn opgedragen.
1990 - 1991 Algemene Stafdirectie
Taak: ondersteunen van de bewindslieden, de secretaris-generaal en de plv. secretaris-generaal en de Directieraad bij het besturen van het departement. In het bijzonder richt de ondersteuning zich op de coördinatie en integratie van het beleid. Uit dien hoofde zijn ondermeer de secretariaten van het Bewindsliedenoverleg en de Directieraad, de Centrale Commissie voor Onderwijsoverleg en het Permanent Overleg Groningen-Zoetermeer bij het bureau onder gebracht, alsmede de zorg voor ministerraadaangelegenheden en parlementaire zaken.
- Eenheid Kwantitatieve Analyse
1992 - 1993 Bestuursraad
Taak: coördinatie, integratie en kwaliteit van het beleid binnen het ministerie; relatie tussen politiek en ministerie door middel van adviseren van de minister en de staatsecretaris; wijze waarop en de mate waarin aan politieke verlangens door het ambtelijk apparaat kan worden voldaan; algemene strategische beleidslijnen, vooral voor de middellange termijn en interdepartementale coördinatie; goede representatie van het departement naar buiten toe; personeel, financiën, organisatie en bedrijfsvoering; essentiële informatie voor de minister in verband met ministeriële verantwoordelijkheid
Op peil houden van (staatsrechtelijke) kennis bij het ambtelijk apparaat omtrent de verhouding minister-ambtenaren.
- Eenheid Strategisch Beleid/Stafdirectie Bestuursraad
Taak: adviseren omtrent het beleid aan de Bestuursraad; ondersteunen van bewindslieden en Bestuurraad inzake strategische aspecten; verrichten van (staf)taken ten behoeve van bewindslieden en Bestuursraad
- Bureau Kabinet en protocollaire aangelegenheden
- Afdeling Departementale Secretariaten
- Afdeling Apparaatzorg
1994 - 1998 Directie Bestuur en Beleid (DBB)
Taak: Ondersteunen van de bewindslieden en de Bestuursraad inzake strategische aspecten van het algemene regeringsbeleid; adviseren van beleid op het terrein van strategische aspecten van het beleid; adviseren van beleid, op internationaal gebied, aan de Bestuursraad; het leiden van grote projecten; het voeren van het bestuurssecretariaat en externe secretariaten; het verrichten van uiteenlopende (staf)taken ten behoeve van bewindslieden en Bestuursraad.
- Eenheid Strategische Beleid (ESB)
- Eenheid Bestuur (EB)
- Eenheid Internationaal Beleid (EIB)
- Contactpunt Ministerraad-aangelegenheden
- Eenheid Bestuursondersteuning (EBO)
Geschiedenis van het archiefbeheer
Nadat in 1998 de Directie Bestuurondersteuning en Advies, kortweg BOA, werd ingesteld werd besloten de neerslag van de stukken gevormd vanaf 1945 onder het Kabinet, Algemene Zaken, Afdeling Kabinetszaken, Bureau Secretaris-Generaal en de daarop volgende directies zoals opgesomd in het bovenstaande overzicht te verenigen en aan te vullen met stukken van voor 1945 die een directe link hadden met kabinetsstukken. Alle deze stukken werden in archiefdozen verpakt en van een sticker voorzien waarop BOA werd vermeld. Er zijn echter geen stukken van de Directie Bestuurondersteuning en Advies in het archief aangetroffen. Het Bureau Secretaris-Generaal heeft in de genoemde collectie het grootste gewicht. Het archief bevat veel losse stukken die niet zijn gebonden in een dossier. Het archief bevat ook verscheidene dossiers die van voor de periode 1945 zijn. Daarnaast bevat het archief een aantal dozen met daarin persoonlijk archief en werkarchief van ministers en hoge ambtenaren. Deze stukken worden ook in de inventaris opgenomen. Ook bevat het archief 4 meter aan dossiers inzake politieke zuiveringen van ambtenaren na de Tweede Wereldoorlog en politiek gevoelige onderwerpen zoals de Nieuw Guinea kwestie en de Molukse problematiek. Er zijn geen aanwijzingen gevonden over eerdere vernietiging in het archief. Door de herverpakking door de Directie BOA is er echter ook weinig te zeggen over de volledigheid van het archief. Een groot deel van het archief (45 meter) bestaat uit archiefbescheiden inzake het Kabinet Koninklijke Onderscheidingen. De dozen bevatten gemiddeld 80 dossiers op naam
De verwerving van het archief
Het archief is krachtens bepalingen van de Archiefwet overgebracht.
Inhoud en structuur van het archief
01.01.01
Selectie en vernietiging
Na selectie is het archiefbestand gesplitst in een gedeelte te bewaren te bewaren, omvang 61,875 meter, een deel ‘’vreemd archief’’, omvang 0,125 meter en een deel te vernietigen, omvang 25 meter.
Het aangetroffen ‘’vreemd archief ‘’ is retour gezonden naar het Ministerie van Onderwijs, Cultuur en Wetenschap. Het te vernietigen bestand, ca. 25 meter is na verkregen toestemming, afgevoerd conform het rijksoverheidscontract, naar Van Gansewinkel Nederland BV en daar op de gebruikelijke manier vernietigd. Het te bewaren deel, omvang 61,875 meter., is overgedragen aan het Nationaal Archief Selectie heeft plaatsgevonden met behulp van de volgende selectielijsten:
- Selectielijst voor de neerslag van handelen van de minister van Onderwijs, Cultuur en Wetenschap en de onder hem ressorterende actoren op het beleidsterrein Adelsbeleid, Adelsrecht en Decoratiestelsel over de periode 1945 - 2000, gepubliceerd in de Staatscourant van 18 november 2002, nr 222 pag. 12, werd geactualiseerd door de selectielijst voor de neerslag van handelen van de minister van Onderwijs, Cultuur en Wetenschap en de onder hem ressorterende actoren op het beleidsterrein Adelsbeleid, Adelsrecht en Decoratiestelsel over de periode vanaf 1945, gepubliceerd in de Staatscourant van 6 juni 2006, nr. 107 pag. 15.
- Selectielijst voor de neerslag van de handelingen van de minister van Onderwijs, Cultuur en Wetenschap, als vakminister op het beleidsterrein Beheer van de Rijksbegroting over de periode 1945 - 1993, gepubliceerd in de Staatscourant van 30 juli 1998, nr. 142, werd geactualiseerd door de selectielijst voor de neerslag van de handelingen van de minister van Onderwijs, Cultuur en Wetenschap en de onder hem ressorterende actoren op het beleidsterrein Rijksbegroting over de periode 1945 - 2000, gepubliceerd in de Staatscourant van 31 maart 2005, nr. 62 pag. 34.
- Selectielijst voor de neerslag van de handelingen van de minister van Onderwijs, Cultuur en Wetenschap en de onder hem ressorterende actoren op het beleidsterrein Organisatie van de Rijksoverheid over de periode 1945 - 1999, gepubliceerd in de Staatscourant van 16 december 2005, nr. 245 pag. 25.
- Selectielijst voor de neerslag van de handelingen van de minister van Onderwijs, Cultuur en Wetenschap en de onder hem ressorterende actoren op het beleidsterrein Overheidsinformatievoorziening over de periode 1945 - 1999, gepubliceerd in de Staatscourant van 20 oktober 2003, nr 202 pag. 12.
- Selectielijst voor de neerslag van de handelingen van de minister van Onderwijs, Cultuur en Wetenschap als vakminister en de onder hem als vakminister ressorterende actoren op het deelbeleidsterrein Arbeidsverhoudingen bij de overheid over de periode 1945 - 1995 (1997), gepubliceerd in de Staatscourant van 16 oktober 2001 nr. 200 pag. 10,, rekening houdend met de actualisatie door publicatie in de Staatscourant van 20 november 2007, nr. 225 / pag. 15 en de geplaatste rectificatie in de Staatscourant van 18 december 2007, nr. 245 / pag. 28.
- Selectielijst voor de neerslag van de handelingen van de minister van Onderwijs, Cultuur en Wetenschap op het beleidsterrein Wetenschappelijk Onderwijs over de periode 1960 - 1997, gepubliceerd in de Staatscourant van 23 juli 1999 nr. 216 pag. 17.
- Selectielijst voor de neerslag van handelen van de minister van Onderwijs, Cultuur en Wetenschap op het beleidsterrein Hoger Beroepsonderwijs over de periode 1968-1998, gepubliceerd in de Staatscourant van 24 juli 2000, nr 140 pag. 14.
- Selectielijst voor de neerslag van de handelingen van de onder de minister van Onderwijs, Cultuur en Wetenschap op het beleidsterrein Basisonderwijs over de periode 1945 - 1998, gepubliceerd in de Staatscourant van 13 juli 2000 nr. 133 pag. 13.
- Selectielijst voor de neerslag van de handelingen van de minister van Onderwijs, Cultuur en Wetenschap als vakminister en de onder hem als vakminister ressorterende actoren op het deelbeleidsterrein Arbeidsvoorwaarden rijkspersoneel over de periode 1945 - 1996, gepubliceerd in de Staatscourant van 16 oktober 2001 nr. 200 pag. 10, rekening houdend met de actualisatie door publicatie in de Staatscourant van 20 november 2007, nr. 225 / pag. 15 en de geplaatste rectificatie in de Staatscourant van 18 december 2007, nr. 245 / pag. 28.
- Selectielijst voor de neerslag van de handelingen van de minister van Onderwijs, Cultuur en Wetenschap en de onder hem ressorterende actoren op het beleidsterrein Rijkshuisvesting over de periode vanaf 1945, gepubliceerd in de Staatscourant van 26 juli 2007, nr 142 pag. 6.
- Selectielijst voor de neerslag van de handelingen van de minister van Onderwijs, Cultuur en Wetenschap als vakminister en de onder hem als vakminister ressorterende actoren op het deelbeleidsterrein Formatiebeleid, Arbeidsmarktbeleid en Personeelsontwikkeling en Mobiliteit over de periode 1945 - 1996, gepubliceerd in de Staatscourant van 16 oktober 2001, nr. 200 pag. 6, rekening houdend met de actualisatie door publicatie in de Staatscourant van 20 november 2007, nr. 225 / pag. 15 en de geplaatste rectificatie in de Staatscourant van 18 december 2007, nr. 245 / pag. 28.
- Selectielijst voor de neerslag van de handelingen van de minister van Onderwijs, Cultuur en Wetenschap als vakminister en de onder hem als vakminister ressorterende actoren op het deelbeleidsterrein Arbeidsomstandigheden bij de overheid over de periode 1945 - 1996, gepubliceerd in de Staatscourant van 16 oktober 2001, nr. 200 pag. 10, rekening houdend met de actualisatie door publicatie in de Staatscourant van 20 november 2007, nr. 225 / pag. 15 en de geplaatste rectificatie in de Staatscourant van 18 december 2007, nr. 245 / pag. 28.
- Selectielijst voor de neerslag van de handelingen van de minister van Onderwijs, Cultuur en Wetenschap als vakminister en de onder hem als vakminister ressorterende actoren op het deelbeleidsterrein Personeelsinformatievoorziening en Administratie over de periode 1945 - 1996, gepubliceerd in de Staatscourant van van 16 oktober 2001, nr. 200 pag. 10, rekening houdend met de actualisatie door publicatie in de Staatscourant van 20 november 2007, nr. 225 / pag. 15 en de geplaatste rectificatie in de Staatscourant van 18 december 2007, nr. 245 / pag. 28.
Aanwijzingen voor de gebruiker
Openbaarheidsbeperkingen
Deels openbaar, deels beperkt openbaar (B), deels niet openbaar [betreft inv.nr. 450].
Materiële beperkingen
Aanvraaginstructie